臺灣板橋地方法院刑事判決　　　　　　　96年度易字第1687號
公　訴　人　臺灣板橋地方法院檢察署檢察官
被　　　告　甲○○
上列被告因傷害案件，經檢察官提起公訴（96年度偵字第4033號
），本院判決如下：
    主  文
甲○○共同傷害人之身體，處有期徒刑肆月，如易科罰金，以新
臺幣壹仟元折算壹日；減為有期徒刑貳月，如易科罰金，以新臺
幣壹仟元折算壹日。
    事  實
一、甲○○於民國九十五年十一月五日晚間八時五十五分許與十
    多位真實姓名年籍不詳之成年人分別共騎乘約五、六台機車
    （甲○○係騎乘車牌號碼Ｊ六Ｘ－一五０號重型機車）出遊
    ，於行經臺北縣新莊市○○路與民安西路口，因其中一輛機
    車與丙○○所駕駛之車牌號碼八０一－ＬＹ號營業小客車發
    生擦撞，引發上開人等不滿情緒，其中某不詳姓名之騎士竟
    持安全帽敲打上揭營小客車前檔玻璃及右前車窗玻璃，丙○○見狀即駕車往樹林方向逃離逃避，甲○○與其餘真實姓名
    年籍不詳之人竟仍騎乘機車繼續尾隨追打，由不詳人持不詳
    工具刺破該小客車右前車輪輪胎（毀損部分未據告訴），並
    共同將上開營小客車攔停後，復共同基於傷害人身體之犯意
    聯絡，由不詳姓名之人將丙○○自車中拖出後，甲○○與其
    他不詳姓名之人分持安全帽或徒手共同毆打丙○○，致丙○○受有眼瞼及眼周圍皮膚裂傷、結膜出血及眼瞼外翻等傷害
    。
二、案經丙○○訴由臺北縣政府警察局新莊分局報請臺灣板橋地
    方法院檢察署檢察官偵查起訴。
    理  由
一、訊據被告甲○○供承於上開時間與上開不詳姓名之成年男子
    分別騎乘約五、六台機車行經上開地點時，因其中一輛機車
    與告訴人丙○○所駕駛之計程車發生擦撞，其中有人即持安
    全帽敲打告訴人之計程車前擋風玻璃，之後告訴人駕車駛離
    現場，惟伊與其他人仍騎乘機車尾隨在後，並在計程車靠邊
    停車後，其中有人將告訴人拉下車並毆打之等事實，惟矢口
    否認有何傷害犯行，辯稱伊並未出手打人云云。經查：上開
    事實，業據告訴人於警詢、偵查及本院審理時證述明確，並
    據證人乙○○於警詢及本院審理結證屬實，茲就告訴人及證
    人之指證分述如下：
    (一)告訴人丙○○於警詢中指述「我只知道於九十五年十一月
      五日晚上約二十至二十一時左右被打，詳細時間我不曉得
      ，在新莊市○○路與民安西路口附近超商開始被追打」、
      「（問：因何事被打？）因為我想要停車買香菸可能不小
      心與打我的人有擦撞引起的，是不是這個原因我不清楚」
      、「（問：案發現場是何人先動手打人？有無其他之人毆
      打你？）現場看到的是一群青少年騎乘摩托車，在新莊市
      ○○路與民安西路口附近超商先砸我駕駛之801-LY營小客
      車玻璃，我害怕開車往樹林方向逃逸，這群機車一直追打
      我，直到我駕駛之801-LY營小客車輪被砸破後，才被這群
      機車騎士從車上拖出來毆打」、「第一現場是在新莊市○○路與民安西路口被這群人以安全帽打我的801-LY營小客
      車前擋風玻璃及右前車窗玻璃後，這群人就一直追打我，
      以何物毆打我我不知道」、「我有至板橋亞東醫院就診，
      我左眼淚線斷裂及身上有多處被毆傷，我有板橋亞東醫院
      診斷書，我駕駛801-LY營小客車六片玻璃及右前車輪受損
      」（參見偵查卷第9 頁）、「（問：現在警方提供指認犯
      罪嫌疑人紀錄表中有六個人編號分別為一至六，你指認幾
      號？）我指證為編號三號是涉嫌人」、「（問：編號三號
      之年籍為何？）是甲○○…」、「（問：甲○○是否有毆
      打你？）有毆打我」、「（問：你跟甲○○有無仇恨？）
      沒有」等語（參見偵查卷第12）；
    (二)證人丙○○於偵查中證述「（問：被打時認得出來特徵？
      ）可以」、「（問：認為是被告打你的？）那天有見到被
      告，人很多，被告有打到我」、「（問：是否確定被告有
      毆打？）是」、「（問：警詢時有見到被告？）沒有，除
      當天毆打外，今天第一次見到」等語（參見偵查卷第64頁
      ）；
    (三)證人丙○○於本院審理時結證稱「（檢察官問：在場被告
      除了你在法院開庭見過之外，之前有沒有見過？）我被打
      之前沒有見過。我的意思是說我被打那天才看到他」、「
      （檢察官問：當天多少個人打你？）多少個人我不知道，
      不過我知道有一、二十個」、「（檢察官問：這位被告你
      很明確確認他當天有在場？）確認」、「（檢察官問：你
      把當天的情形敘述一下？）時間上我忘記了，我只記得說
      因為那邊有便利商店我要去買煙，看到他們摩托車都放在
      外面我不好停車，我就開走了，後來他們就打追來了，追
      到新樹路民安西路前快要到加油站之前」、「（檢察官問
      ：車子不是開得比摩托車快嗎？）不知道，他們不曉得什
      麼東西丟過來，我的輪胎就破了，我就開不動了」、「（
      檢察官問：你怎麼被打？）我還沒有下車之前，就有被打
      ，我的駕駛座的車窗沒有被打破，我不知道為什麼坐在車
      子裡面會被打到」、「（檢察官問：是不是有人站在車子
      外面打你？）我是被拖下車，被拖下車之前就有被打」、
      「（檢察官問：你記得被告這張臉是在被拖下車之前還是
      之後？）之前」、「（檢察官問：你被拖下車之前，你在
      車子的什麼地方看到他？）我的右前方和左前方都有看到
      他，他算是跑來跑去」、「（檢察官問：對方拖你下車之
      後怎麼打你？）不曉得」、「（檢察官問：有沒有持工具
      ？）之前我只看到安全帽，其他的工具我不知道」、「（
      法官問：是不是一堆機車騎士把你拖下車？）是，我知道
      的時候大約是六、七台，他們追上來的時候沒有辦法看那
      麼多」、「（法官問：當初在警局是怎麼指認被告？）警
      察拿一堆照片給我指認」、「（法官問：提示告訴人丙○○之警詢筆錄，對當時你指稱被告有打你有何意見？當時
      所述是否實在？）在警察局的時候，那時候我是記得是說
      他在我的左前方、右前方跑來跑去，有打到我，我被人打
      ，我就記得這個」、「（法官問：其他的人你沒有指認出
      來？）對」等語（參見本院九十六年十月二日審判筆錄）
      ；
    (四)證人乙○○於警詢中指述「（問：計程車司機因何事被打
      ？）不清楚」、「（問：案發現場是何人先動手打人？有
      無其他之人毆打計程車司機？）我現場看到的是一群青少
      年騎乘摩托車，先砸801-LY營小客車玻璃後又追打司機」
      、「（問：你有無認識這群摩托車騎士或記得車號？）這
      群砸車及毆打計程車司機的摩托車騎士中，我清楚記得其
      中一輛機車車號J6X-150 的人有砸車及毆打計程車司機」
      、「第一現場是在新莊市○○路與民安西路口看到這群人
      以安全帽敲打801-LY營小客車前擋風玻璃及右前窗玻璃後
      ，這群人就一直追打計程車，後追到樹林市○○路2-3 號
      前把801-LY營小客車司機攔下來打，怎麼毆打計程車司機
      之過程我不知道」等語（參見偵查卷第7頁）；
    (五)證人乙○○於本院審理時結證稱「（檢察官問：車子被砸
      的過程你是否有看到？）有。我是快九點的時候開車經過
      那邊，他已經被攔下來，就有一個機車騎士拿安全帽打他
      的車，那時候是紅燈，我在後面幾部車而已，我是看到計
      程車有開過去撞那台摩托車，那個摩托車騎士就轉進去躲
      起來，過去紅綠燈下面叫了一堆人，計程車就往右邊新莊
      大安路方向，等我車子再轉過去的時候，我就看到被害人
      已經昏倒在地上」、「（檢察官問：你當天有記得一個機
      車車牌？）是」、「（檢察官問：現在是否還記得？）背
      不起來」、「（檢察官問：在警局說的機車號碼是正確的
      ？）是，因為我是拿紙抄的」等語（參見本院九十六年十
      月二日審判筆錄）。
    此外，並有告訴人丙○○所提之亞東紀念醫院診斷證明書一
    紙附卷可稽。參以被告自承從計程車與機車發生擦撞、不詳
    姓名之人持安全帽打破計程車車窗玻璃、及全部原共同出遊
    之機車共同追趕告訴人丙○○之計程車，迨至告訴人丙○○
    被拖下車而遭人毆打之全程均在場，若被告與上開不詳姓名
    之成年人無共同毀損、傷害之犯意，何以均全程參與，其既
    連其他共犯之成年人之姓名均不知悉，可認與之並無何交情
    ，若無共同毀損、傷害之犯意，自可在事故發生後趕緊騎車
    駛離現場，何以仍騎車追趕告訴人之計程車，並在告訴人被
    拖下後遭毆打時仍在一旁，顯見告訴人丙○○及證人乙○○
    之上開指證，即非子虛攀誣之詞，可認均與事實相符，為可
    採信。被告前開所辯，顯係飾卸之詞，不足採信。本件事證
    明確，被告犯行堪以認定。
二、核被告所為，係犯刑法第二百七十七條第一項之普通傷害罪
    。其與上開十多位真實姓名年籍不詳之成年人間，就上開犯
    行，互有犯意聯絡及行為分擔，應依共同正犯論處。爰審酌
    被告之素行、犯罪之動機、目的、手段、所生危害及犯罪後
    否認犯行，且迄未與告訴人和解，賠償告訴人所受之損害等
    一切情狀，量處如主文所示之刑，並諭知易科罰金之折算標
    準。又本件被告係於九十六年四月二十四日前犯本案犯行，
    符合中華民國九十六年罪犯減刑條例所定之減刑條件，爰依
    上開條例第二條第一項第三款之規定，減其刑期二分之一，
    並諭知易科罰金之折算標準。
據上論斷，應依刑事訴訟法第二百九十九條第一項前段，刑法第
二十八條、第二百七十七條第一項、第四十一條第一項前段，刑
法施行法第一條之一，中華民國九十六年罪犯減刑條例第二條第
一項第三款、第七條，判決如主文。
本案經檢察官吳宗光到庭執行職務。
中　　華　　民　　國　　96　　年　　10　　月　　31　　日
                  刑事第十七庭  法　官  李幼妃
以上正本證明與原本無異
如不服本判決，應於判決送達後10日內敘明上訴理由，向本院提
出上訴狀（應附繕本），上訴於臺灣高等法院。
                                書記官　黃頌棻
中　　華　　民　　國　　96　　年　　11　　月　　5 　　日
附錄本案論罪科刑法條全文
中華民國刑法第277條
（普通傷害罪）
傷害人之身體或健康者，處 3 年以下有期徒刑、拘役或 1 千元
以下罰金。
犯前項之罪因而致人於死者，處無期徒刑或 7 年以上有期徒刑；
致重傷者，處 3 年以上 10 年以下有期徒刑。
